# 用长投再出资的账务处理

提问人：bnw0 时间：2016-02-28 14:36:30
公司甲用持有A、B公司的100%的长投，与另一家公司共同投资设立公司乙，乙公司的注册资本是 5000 万，按公司章程规定，甲用其持有的A和B的100%的股权及现金 900 万对乙进行投资，占比40%。其中：投资时点，A公司的账面净资产是 1100 万，经评估后，为1200 万；B 公司的账面净资产：-50万，经评估后为 100 万； 甲对A和B的长期股权投资的账面价值分别是： 1000 万及 800 万。
因为A和B是甲的全资子公司，在平时，应该对其采用成本法核算，故长期
股权投资的账面价值就应该是原始的投资，而这次用股权出资的评估增值可以不再单独考虑，而是直接如下就可以了? 借：长期股权投资---乙 2200 万（1200+100+900） 贷：长期股权投资---A 1000万 长期股权投资-B 800万 投资收益 200 万

回答人：chenyiwei
因为甲公司在乙公司中的股权比例只有 40 ％，一般理解将丧失对A、B的控制权，所以可以按照处置股权的方式确认投资收益。 你的分录中漏记了银行存款的贷方发生额 900 万，因此投资损失应为（ 1200 ＋ 100 ）－（ 1000 ＋ 800 ）＝－ 500 万。

提问人：zhs7403 时间：2016-02-29 17:43:22
陈老师，如果形成控制个别报表按照 7 号非货币交易不具有商业实质长投还是 20 号换出资产公允价值长投金额？

回答人：chenyiwei
如果被新控制的一方构成业务，即属于非同一控制下企业合并的，则按换出资产公允价值确认长投成本较为合理。